---
title: "Lab2-2"
author: "Philip oh"
output: html_document
---

```{r setup, include=FALSE}
knitr::opts_chunk$set(echo = TRUE)
```

```{r message=FALSE}
library(Hmisc)
library(mdsr)
library(babynames)
BabynamesDist <- make_babynames_dist()
head(BabynamesDist, 2)
```

- 이번에도 Lab 2-1과 동일한 패키지와 데이터셋을 이용한다.

## 1. “Most common women’s name"

### 데이터 전처리
```{r}
anti_names = BabynamesDist %>% 
  filter(sex == "F") %>% 
  group_by(name) %>%
  summarise(est_num_alive = sum(est_alive_today)) %>% 
  filter(est_num_alive == 0) %>% 
  select(name)
```

- 현재 살아 있을 것이라 추정되는 사람의 수가 0인 데이터는 아래의 코드에서 에러를 발생시키므로 먼저 필터링한다.

```{r}
com_fem = BabynamesDist %>%
  anti_join(anti_names, by = "name") %>% 
  filter(sex == "F") %>%
  group_by(name) %>%
  summarise(
    N = n(), 
    est_num_alive = sum(est_alive_today),
    q1_age = wtd.quantile(age_today, est_alive_today, probs = 0.25),
    median_age = wtd.quantile(age_today, est_alive_today, probs = 0.5),
    q3_age = wtd.quantile(age_today, est_alive_today, probs = 0.75)) %>%
  arrange(desc(est_num_alive)) %>%
  head(25)
```

- 현재 살아 있을 것이라 추정되는 사람(이름)의 합계가 가장 큰 25개의 이름을 추출한다.

### 데이터 시각화
```{r}
ggplot(data = com_fem,
       aes(x = reorder(name, -median_age), y = median_age)) +
  xlab(NULL) +
  ylab("Age (in years)") +
  ggtitle("Median ages for females with the 25 most common names") +
  geom_linerange(
    aes(ymin = q1_age,
        ymax = q3_age),
    color = "#f3d478",
    size = 5,
    alpha = 0.8) +
  geom_point(fill = "#ed3324",
             colour = "white",
             size = 4,
             shape = 21) +
  coord_flip()
```

- ggplot을 해당 내용을 시각화한다.
- 위의 코드가 각각 어떤 역할을 하는지는 다른 문서에 표시해두었기 때문에 여기서는 생략하기로 한다.
- median age가 가장 낮은 사람부터 오름차순으로 정렬된 것을 확인할 수 있다.
- 위쪽의 이름일 수록 비교적 최근에 많이 쓰인 이름이고 아래로 갈 수록 과거에 많이 쓰인 이름임을 알 수 있다.
- Elizabeth라는 이름은 위에 나열된 이름들 중 Q1에서 Q3까지의 거리가 가장 멀다.
- 이것을 통해 Elizabeth라는 이름이 다른 이름에 비해 더 오랜 기간동안 사용되었다는 것을 알 수 있다.

## 2. In which year was “Jackie” given to M and F babies most equally?
- (i.e. closest to a 50/50 split)

```{r}
jackie = babynames %>%
  filter(name == "Jackie") %>%
  group_by(year) %>%
  summarise(
    N = n(), 
    total = sum(n), 
    boys = sum(ifelse(sex == "M", n, 0)) 
  ) 
```

- Jackie라는 이름이 있다면, 해당 행을 추출한다.
- summarise()를 사용할 때 알아야 할 것은 summarise()는 "벡터 연산"을 한다는 것이다.
- 또한, 결과값으로 "하나의 값(single value)"을 반환한다는 것이다.
- 이러한 특성때문에 summarise()는 sum(), mean(), length(), max(), n()과 함께 자주 쓰인다.
- summarise에서 n()의 역할은 해당 연도의 행의 개수를 카운트한다.
- 처음에는 1이었다가 1904년부터 2로 바뀌었다. 이는 1904년부터 남자, 여자 모두 Jackie라는 이름을 사용하기 시작했다는 것을 의미한다.
- sum(n)은 해당 연도에 Jackie라는 이름이 사용된 횟수를 카운트한다.
- boys 변수에는 ifelse()를 사용하여 성별이 남자인 Jackie의 수를 넣는다.

```{r}
jackie %>%  
   mutate(pp = abs(0.5-boys/total)) %>% 
  arrange(pp)
```

- mutate()를 사용하여 Jackie라는 이름을 사용하는 남여의 비율을 변수 pp에 할당한다.
- 먼저 전체 jackie의 수에서 남자 jackie가 차지하는 비율을 0.5에서 뺀다.
- 그리고 절대값을 씌운 값이 0에 가까울 수록 jackie의 남여비율이 비슷하다는 것을 의미한다.
- 가장 낮은 값부터 보기 위해 arrange()를 사용했다.